【裁判字號】    90,附民,465
【裁判日期】    901109
【裁判案由】    請求損害賠償
【裁判全文】
臺灣臺中地方法院刑事附帶民事訴訟判決              九十年度附民字第四六五號
    原      告  甲○○
                乙○○
    右二人共同
    訴訟代理人  劉喜    律師
    被      告  丙○○
右列被告因詐欺案件（八十九年度易字第四五九號），經原告等提起附帶民事訴訟，
請求損害賠償事件，本院判決如左：
        主  文
被告應給付原告甲○○新台幣佰壹拾萬捌仟元，及自民國九十年十月二十七日起
至清償日止，按週年利率百分之五計算之利息。
被告應給付原告乙○○新台幣佰壹拾萬捌仟元，及自民國九十年十月二十七日起
至清償日止，按週年利率百分之五計算之利息。
本判決於原告各以新台幣壹佰萬元為被告供擔保後，各得假執行。
        事  實
甲、原告方面：
  一、聲明：除如主文第一、二項所示外，並願供擔保，請准宣告假執行。
  二、陳述：兩造於民國八十六年六、七月間，同為臺中市「朝馬擇日館」堪輿學習
      班之同期學員，因而相互結識，被告丙○○佯稱其投資建築業，獲利頗豐，現
      有一增資案機會，如參加投資，保證三個月即可還本，原告二人乃分別陷於錯
      誤，各陸續匯款四百萬元，合計八百萬元，至被告丙○○所指定之訴外人陳美
      英位於臺灣區中小企業銀行興中分行第00000000000帳戶內，供為
      投資之用，詎被告丙○○收受上開匯款後，並未用以實際投資，且屆三個月期
      限，亦未依約還款，嗣並藉詞拖延，所開立之本票十二紙，面額合計八百萬元
      ，屆期亦均未獲兌現，原告二人始知受騙。嗣經原告二人提出告訴，被告丙○
      ○始返還原告二人各八十六萬二千元，尚各有三百一十三萬八千元未償。被告
      丙○○上開詐欺犯行業經台灣地方法院檢察署檢察官提起公訴，爰依侵權行為
      之法律關係，提起本件刑事附帶民事訴訟，請求判命被告給付上開金額等語。
  三、證據：援引刑事案卷相關證據。
乙、被告方面：
  一、聲明：原告之訴駁回。
  二、陳述：被告固有向原告二人收受各四百萬元之款項，惟上開款項均遭自稱係某
      跨國企業集團（香港杜月笙集團及港龍集團）之王姓、林姓專員所詐騙，伊自
      身亦無法取回所投資之款項，伊亦係被害人，伊並未詐欺原告等語。
  三、證據：援引刑事案卷相關證據。
    理  由
一、本件原告主張：被告丙○○佯稱其投資建築業，獲利頗豐，現有一增資案機會，
    如參加投資，保證三個月即可還本，原告二人乃分別陷於錯誤，各陸續匯款四百
    萬元，合計八百萬元，至被告丙○○所指定之訴外人陳美英位於臺灣區中小企業
    銀行興中分行第00000000000帳戶內，供為投資之用，詎被告丙○○
    收受上開匯款後，並未用以實際投資，且屆三個月期限，亦未依約還款，嗣並藉
    詞拖延，所開立之本票十二紙，面額合計八百萬元，屆期亦均未獲兌現，原告二
    人始知受騙。嗣經原告二人提出告訴，被告丙○○始返還原告二人各八十六萬二
    千元，尚各有三百一十三萬八千元未償等情，有收據及本票影本附於刑事案卷可
    佐。被告丙○○對其確有向原告二人各收受四百萬元，截至目前各有三百一十三
    萬八千元未償一節，並不否認。另被告丙○○上開犯行，業經本院以八十九年度
    易字第四五九號詐欺案件判處有期徒刑八月在案，有刑事判決可佐，被告向原告
    二人詐欺取財之事實，應足認定。
二、按因故意或過失，不法侵害他人之權利者，負損害賠償責任，民法第一百八十四
    條第一項前段定有明文。本件被告既有前述詐欺原告二人之事實，並致原告二人
    分別受有損害，其詐欺行為與原告二人所受損害間，各有相當因果關係，則原告
    二人各本於侵權行為之法律關係，訴請被告分別給付新台幣佰壹拾萬捌仟元
    ，及自民國九十年十月二十七日（即刑事附帶民事訴訟起訴狀繕本送達之翌日）
    起至清償日止，按週年利率百分之五計算之利息，即屬正當，應予准許。
三、原告另各陳明願供擔保，聲請宣告假執行，核無不合，爰各酌定相當擔保金額，
    分別准許之。
據上論結，本件原告之訴為有理由，依刑事訴訟法第五百零二條第二項、第四百九十
一條第十款，民事訴訟法第三百九十條第二項，判決如主文。
中      華      民      國    九十  年     十一     月      九      日
                                臺灣臺中地方法院刑事第七庭
                                    法  官  林  宗  成
右正本證明與原本無異。
如不服本判決，應於判決送達後十日內向本院提出上訴狀，上訴於臺灣高等法院臺中
分院( 須附繕本 )。
                                    書記官
中      華      民      國    九十      年     十一     月    十二      日


司法院資訊處製作；財團法人民間司法改革基金會備份。
